臺灣板橋地方法院刑事判決　　　　　　 99年度簡上字第880號
上　訴　人　臺灣板橋地方法院檢察署檢察官
被　　　告　陳奕英
上列上訴人因偽造文書等案件，不服本院99年度簡字第3828號中
華民國99年7 月1 日第一審判決（聲請案號：99年度偵緝字第84
2 號），提起上訴，本院合議庭判決如下：
    主  文
原判決撤銷。
陳奕英犯業務侵占罪共拾貳罪，各處如附表一所示之刑；又犯偽
造私文書罪共貳罪，各處如附表二編號1 、2 所示之刑；又犯詐
欺取財罪共貳罪，各處如附表二編號3 、4 所示之刑。應執行有
期徒刑年，如附表一編號4 至6 、附表二編號1 、2 所示偽造
之「盧集品」、「集品盧」等簽名、「四六八空間設計公司」、
「陳佳淵」、「曹靜茹」等印文均沒收。
被訴如附表三所示業務侵占社區零用金部分無罪。
    事  實
一、陳奕英前曾因於民國96年10月至11月間受僱保全公司擔任社
    區總幹事而犯業務侵占案件，經臺灣桃園地方法院檢察署檢
    察官於97年3 月24日分案偵查後，甫於97年6 月30日以97年
    度偵字第7720號緩起訴處分確定，緩起訴期間為97年6 月30
    日起至98年6 月29日止。其後復於97年5 月15日再受僱於「
    嘉信公寓大廈管理維護股份有限公司」（下簡稱「嘉信公司
    」，設於桃園縣中壢市○○○街3 巷6 弄8 號，代表人為胡
    玉蓉），擔任該公司派駐在臺北縣林口鄉（現改制為「新北
    市林口區○○○○○路1 段279 號「亞昕101 社區」總幹事
    一職，負責配合該社區管理委員會，處理社區財務收支業務
    ，為從事業務之人。詎其猶不知悔改，竟於上開業務侵占案
    件緩起訴期間，又基於意圖為自己不法所有及偽造文書等犯
    意，分別(一)於如附表一所示之97年6 月17日起至同年12月15
    日前該月某日止期間，在上址亞昕101 社區，利用其職務經
    手如附表一編號1 至12所示各次款項之機會，先後將該各次
    款項（金額詳如附表一所示）挪供己用，侵占入己，並於如
    附表一編號4 至6 所示各次侵占業務款項同時，先經由不知
    情之刻印店，偽刻「四六八空間設計公司」、「陳佳淵」、
    「曹靜茹」等印章各1 枚（未扣案，事後均已經陳奕英棄置
    滅失），再於各該請款單上領款人簽收欄內，分別偽造「盧
    集品」簽名、「四六八空間設計公司」、「陳佳淵」、「曹
    靜茹」等印文，以示該住戶已收領該退還之裝潢保證金之意
    ，足生損害於集品空間創作有限公司、「盧」姓者、四六八
    空間設計股份有限公司、陳佳淵、曹靜茹、亞昕101 公寓大
    廈管理委員會及該社區住戶、嘉信公司等。(二)於如附表二所
    示之97年10月11日起至同年11月20日止期間，在上址亞昕10
    1 社區，明知各該次應退該社區各住戶之裝潢保證金，前已
    經其請領侵占挪供己用，竟又重複填寫請款單，向亞昕101
    公寓大廈管理委員會詐騙請領，使該管理委員會之主任委員
    江林信、監察委員吳雅琴、財務委員傅淑芬等人陷於錯誤，
    因而核章同意其自該管委會於遠東國際銀行林口分行存款帳
    戶，重複提領，得款後即供己花費殆盡，並於如附表二編號
    1 、2 所示各次詐騙重複提領裝潢保證金退款同時，以上開
    偽刻之「曹靜茹」印章，於各該請款單上領款人簽收欄內，
    分別偽造「集品盧」簽名、「曹靜茹」印文，以示該住戶已
    收領該退還之裝潢保證金之意，足生損害於集品空間創作有
    限公司、「盧」姓者、四六八空間設計股份有限公司、曹靜
    茹、亞昕101 公寓大廈管理委員會及該社區住戶、嘉信公司
    等。嗣經嘉信公司對帳發覺不符，因而查悉上情，陳奕英亦
    因而於97年12月15日離職。
二、案經嘉信公司告訴由臺灣板橋地方法院檢察署檢察官偵查後
    聲請簡易判決處刑。
    理  由
一、按被告以外之人於審判外之陳述，雖不符合同法第159 條之
    1 至第159 條之4 之規定，但經當事人於審判程序同意作為
    證據，法院審酌該言詞陳述或書面陳述作成時之情況，認為
    適當者，亦得為證據；當事人、代理人或辯護人於法院調查
    證據時，知有第159 條第1 項不得為證據之情形，而未於言
    詞辯論終結前聲明異議者，視為有前項之同意，刑事訴訟法
    第159 條之5 定有明文。查本判決下列所引用之被告以外之
    人於審判外之陳述，雖屬傳聞證據，惟檢察官、被告於本院
    審理時均表示無意見，且迄至言詞辯論終結前亦未聲明異議
    ，本院審酌上開證據資料製作時之情況，尚無違法不當之瑕
    疵，亦認為以之作為證據應屬適當，依上開規定，認具有證
    據能力，合先敘明。
二、訊據被告陳奕英對於上揭如附表一編號1 至12所示時地先後
    十二次業務侵占各次款項、其中編號4 至6 所示時地三次同
    時偽造私文書、如附表二編號1 至4 所示時地先後四次重複
    請領詐騙各該次款項、其中編號1 、2 所示時地二次同時偽
    造私文書等犯罪事實均供認不諱，核與告訴人嘉信公司之代
    理人謝光輝於偵查中指訴被害情節相符，並有告訴人提出之
    被告侵占費用明細、亞昕101 公寓大廈公共管理費收據、永
    佳樂有線電視退款名單及領取明細、亞昕101 外牆出租住戶
    補助金領取明細單、101 公寓大廈管理委員會97年11月份零
    用金支出明細表、元順玻璃工程行統一發票收據、元群建材
    工業公司收據、請款單、匯款申請書、上開管委會遠東銀行
    林口分行帳戶存摺明細、裝潢保證金發還請款單、嘉信公司
    之被告應徵人員基本資料、新任職人員投保資料、人事異動
    暨薪資簽擬報告單等影本資料附卷可資佐證。綜上所述，本
    件事證均已臻明確，被告上開犯行均堪認定，應予依法論科
    。
三、核本件被告陳奕英上開如附表一編號1 至3 、7 至12所示九
    次各次所為，均係犯刑法第336 條第2 項之業務侵占罪。其
    上開如附表一編號4 至6 所示三次各次所為，則各係犯刑法
    第336 條第2 項之業務侵占罪、同法第210 條之偽造私文書
    罪；此部分其上開利用不知情之刻印店，偽刻「四六八空間
    設計公司」、「陳佳淵」、「曹靜茹」等印章之行為，為間
    接正犯；再其上開偽造印章為其後偽造印文之階段行為，而
    其偽造署押、印文則為偽造私文書之部分行為，均不另論罪
    ；另其此等各次犯罪，係以單一犯罪目的，共同犯業務侵占
    、偽造私文書等行為，應擴張一行為概念，認其此各次情形
    均為一行為觸犯數罪名之想像競合犯，而應從一重之業務侵
    占罪處斷。又其上開如附表二編號1 、2 所示二次各次所為
    ，各係犯刑法第339 條第1 項之詐欺取財罪、同法第210 條
    之偽造私文書罪；此部分偽造署押、印文為偽造私文書之部
    分行為，均不另論罪；另其此等各次犯罪，係以單一犯罪目
    的，共同犯詐欺取財、偽造私文書等行為，應擴張一行為概
    念，認其此各次情形均為一行為觸犯數罪名之想像競合犯，
    而應從一重之偽造私文書罪處斷；又此部分其詐欺取財犯行
    部分，公訴意旨原亦謂係犯業務侵占罪嫌云云，然此部分被
    告係以重複請領之詐術騙取款項，核其所為應係構成詐欺取
    財罪，公訴意旨此部分所認容有未洽，惟其起訴之基本社會
    事實相同，爰逕予變更起訴法條論究。另其上開如附表二編
    號3 、4 所示二次各次所為，則各係犯刑法第339 條第1 項
    之詐欺取財罪，而此部分其詐欺取財犯行，公訴意旨亦謂係
    犯業務侵占罪嫌云云，然基於同上理由，核其所為應係構成
    詐欺取財罪，公訴意旨此部分所認亦有未洽，惟其起訴之基
    本社會事實相同，亦逕予變更起訴法條論究。被告所犯上開
    如附表一編號1 至12所示之業務侵占罪共十二罪、附表二編
    號1 、2 所示之偽造私文書罪共二罪及附表二編號3 、4 所
    示之詐欺取財罪共二罪，犯罪事由、時間相異，顯係基於各
    別犯意分別為之，應予分論併罰。
四、又公訴意旨原起訴謂被告業務侵占該聲請簡易判決處刑書附
    表一編號6 部分之項目金額，係包括有侵占該社區住戶邱玲
    君（上址289 號8 樓之1 ）繳付之機車清潔費700 元、廖淑
    惠（上址287 號10樓之1 ）繳付之機車清潔費400 元及吳俊
    益（黃慧芝，即上址287 號7 樓之1 ）繳付之管理費1092元
    等款項，然查上開住戶邱玲君、廖淑惠繳付之機車清潔費等
    部分，告訴代理人並未提出相關之單據憑證資料，偵查卷內
    亦查無卷附之相關單據憑證可資佐認，至上開住戶吳俊益（
    黃慧芝）繳付之管理費部分，告訴代理人提出之收據上已載
    有「已入97.10 帳中，此單為補開收據」等字樣，可見並無
    遭被告侵占之情，是公訴意旨指訴被告涉犯有侵占上開住戶
    邱玲君、廖淑惠、吳俊益（黃慧芝）等繳付之上開機車清潔
    費、管理費云云，顯均不能證明被告犯罪，本應為無罪之諭
    知，惟公訴意旨原認此部分被告業務侵占之款項係屬本件聲
    請簡易判決處刑書附表一編號6 所示被告業務侵占之項目金
    額之一部，故不另為無罪之諭知。
五、另公訴意旨原亦起訴謂被告有業務侵占聲請簡易判決處刑書
    附表一編號9 所示之該社區零用金7637元，因認此部分亦涉
    犯有刑法第336 條第2 項之業務侵占罪嫌云云（如附表三所
    示），但查此部分告訴代理人亦未提出相關之證據資料，偵
    查卷內亦查無卷附之相關單據憑證可資佐認，僅憑該社區管
    委會97年11月份收支明細、97年12月份零用金支出明細表所
    示差額，推估被告有侵占該社區上開零用金之上開餘額，事
    證尚屬不足，按犯罪事實應依證據認定之，無證據不得認定
    其犯罪事實，刑事訴訟法第154 條第2 項定有明文，而所謂
    證據，係指足以證明被告確有犯罪行為之積極證據而言，該
    項證據須適於為被告犯罪之證明者，始得採為斷罪之資料；
    再告訴人之告訴，係以使被告受刑事訴追為目的，是其陳述
    是否與事實相符，仍應調查其他證據以資審認（參照最高法
    院69年臺上字第4913號、52年臺上字第1300號等判例要旨）
    ；又按認定犯罪事實所憑之證據，必須達於一般人均可得確
    信其為真實之程度，而無合理之懷疑存在時，始得據為被告
    有罪之認定，倘若犯罪事實之證明尚未達此一程度，仍有合
    理之懷疑存在，則應為被告有利之推定，仍不能遽為被告有
    罪之判斷，依上所述，尚難認被告有業務侵占上開零用金之
    犯行，此外復查無其他積極證據足認被告確有上開業務侵占
    之犯行，是本件此部分不能證明被告犯罪，自應另為無罪判
    決之諭知。
六、原審以被告犯行明確，依法論罪科刑，固非無見，惟原審所
    認(一)本件聲請簡易判決處刑書附表一編號1 至12所示之各次
    行為，均係構成刑法第336 條第2 項之業務侵占罪，且係接
    續犯，應包括只論以一罪云云，惟依上述，該附表一編號4
    所示部分，不能證明犯罪，應諭知無罪；其次該附表一編號
    6 所示部分，其中亦有該社區住戶邱玲君、廖淑惠、吳俊益
    （黃慧芝）等繳付之上開機車清潔費、管理費部分，亦不能
    證明被告犯罪，本應為無罪諭知，惟因此部分係上開起訴有
    罪部分之一部，而不另為無罪之諭知；又該附表一編號12所
    示部分，其中亦有部分係以重複請領方式，詐騙該社區管委
    會主任委員、監察委員及財務委員核章提領，應係構成同法
    第339 條第1 項之詐欺取財罪。(二)又原審判決，就被告上開
    偽造請款單上表示已領款意思之上開簽名、印文部分，認係
    構成刑法第216 條、第210 條之行使偽造私文書罪，且亦認
    其此多行為係接續犯，應包括只論以一罪，且與上開業務侵
    占罪，分論併罰云云，但查依本件聲請簡易判決處刑書所載
    ，僅敘及被告上開在請款單上偽造領款人簽收簽名、印文之
    行為，只有偽造上開私文書之行為，並無進一步主張使用行
    為；再者其上開偽造私文書之行為，依上所述係於如附表一
    編號4 至6 、附表二編號1 、2 等所示為業務侵占、詐欺取
    財等各行為時，一併同時為之，應各論以想像競合犯，分別
    從一重之業務侵占、偽造私文書等罪處斷。(三)又本件被告被
    訴犯罪事實，應認係犯如附表一、二所示業務侵占、偽造私
    文書、詐欺取財等共十六次犯行，且其各次行為，犯罪事由
    、時間相異，顯係基於各別犯意分別為之，應予分論併罰。
    從而可見原審判決上述所認，容有未洽，而有上開等可議之
    處。再者，衡諸被告上開所犯情節及其前案所犯，公訴人據
    告訴人狀陳意見，提出上訴陳稱原審判決量刑顯屬過輕等語
    ，亦非無理由，故本件自應由本院將原審判決撤銷，另為適
    當之判決。爰審酌被告前已曾犯相類手法、情節之業務侵占
    犯行，甫經檢察官酌情從輕予以緩起訴處分，竟仍不知悔悟
    ，復於緩起訴期間，再藉新職職務機會，侵占業務所持款項
    ，並變本加厲進而造假重複請領詐騙款項，不法牟取個人私
    利，不法所得益增，應予加重非難，兼衡諸被告本件各次犯
    罪之方法、手段、對告訴人、被害人所生危害及犯後態度等
    一切情狀，為第一審判決，各量處如主文所示之刑，並定其
    應執行之刑，以資懲儆。如附表一編號4 至6 、附表二編號
    1 、2 所示各次犯行偽造之「盧集品」、「集品盧」等簽名
    、「四六八空間設計公司」、「陳佳淵」、「曹靜茹」等印
    文，爰依刑法第219 條規定，按其各次行為所犯，併予宣告
    沒收。至其偽造之上開「四六八空間設計公司」、「陳佳淵
    」、「曹靜茹」等印章各1 枚，事後已經棄置滅失，業經被
    告陳明在卷，故不併予宣告沒收，併此敘明。
據上論斷，應依刑事訴訟法第455 條之1 第1 項、第3 項、第36
9 條第1 項前段、第364 條、第299 條第1 項前段、第300 條、
第301 條第1 項，刑法第210 條、第336 條第2 項、第339 條第
1項 、第55條、第51條第5 款、第219 條，刑法施行法第1 條之
1第1項、第2 項前段，判決如主文。
本案經檢察官王筱寧到庭執行職務
中    華    民    國   100    年    6     月    3     日
                刑事第七庭  審判長法  官  彭  全  曄
                                  法  官  林  鈺  琅
                                  法  官  張  兆  光
以上正本證明與原本無異。
如不服本判決應於收受送達後十日內向本院提出上訴書狀，並應
敘述具體理由；其未敘述上訴理由者，應於上訴期間屆滿後二十
日內向本院補提理由書（均須按他造當事人之人數附繕本）「切
勿逕送上級法院」。
                                  書記官  蘇  宥  維
中    華    民    國   100    年    6     月    3     日
附錄本案論罪科刑法條全文：
中華民國刑法第210條
（偽造變造私文書罪）
偽造、變造私文書，足以生損害於公眾或他人者，處五年以下有
期徒刑。
中華民國刑法第336條
（公務公益侵占罪、業務侵占罪）
對於公務上或因公益所持有之物，犯前條第一項之罪者，處一年
以上七年以下有期徒刑，得併科五千元以下罰金。
對於業務上所持有之物，犯前條第一項之罪者，處六月以上五年
以下有期徒刑，得併科三千元以下罰金。
前二項之未遂犯罰之。
中華民國刑法第339條
（普通詐欺罪）
意圖為自己或第三人不法之所有，以詐術使人將本人或第三人之
物交付者，處五年以下有期徒刑、拘役或科或併科一千元以下罰
金。
以前項方法得財產上不法之利益或使第三人得之者，亦同。
前二項之未遂犯罰之。
--------------------------------------------------------
附表一：
┌─┬────┬───────────────┬────────┬─────────┐
│編│犯罪時間│犯       罪       事       實 │ 所  犯  罪  名 │備              註│
│號│        │                              │ 及  宣  告  刑 │                  │
├─┼────┼───────────────┼────────┼─────────┤
│01│97.06.17│陳奕英向亞昕101 公寓大廈管理委│陳奕英犯業務侵占│(1)原聲請簡易判決處│
│  │        │員會，請領應退亞昕101 社區C6-1│罪，處有期徒刑七│  刑書附表一編號12│
│  │        │0F （ 即臺北縣林口鄉○○○路1 │月。            │  所示其中一部。  │
│  │        │段285 號10樓之5 ）住戶朱美枝之│                │(2)請款單日期為97.0│
│  │        │裝潢保證金新臺幣（下同）5 萬元│                │  6.14，領款日期則│
│  │        │後，未退還住戶，挪供己用，侵占│                │  為97.06.17。    │
│  │        │入己。                        │                │                  │
├─┼────┼───────────────┼────────┼─────────┤
│02│97.8月中│陳奕英保管應付亞昕101 社區住戶│陳奕英犯業務侵占│(1)原聲請簡易判決處│
│  │某日    │呂燕玲（上址287 號9 樓之5 ）、│罪，處有期徒刑七│  刑書附表一編號7 │
│  │        │朱秋杏（上址287 號14樓之5 ）、│月。            │  所示部分。      │
│  │        │林漢龍（上址289 號10樓之5 ）、│                │                  │
│  │        │張惠萍（上址287 號13樓）、黃順│                │                  │
│  │        │瑋（上址287 號10樓之1 ）、嚴志│                │                  │
│  │        │剛（上址287 號4 樓之2 ）、杜鎮│                │                  │
│  │        │宇（上址287 號5 樓之2 ）、高鵬│                │                  │
│  │        │翔（上址287 號7 樓之2 ）、劉秋│                │                  │
│  │        │敏（上址281 號）、沈啟全（上址│                │                  │
│  │        │283 號）、宋立民（上址285 號）│                │                  │
│  │        │、曾靜惠（上址285 號6 樓）、蔡│                │                  │
│  │        │郁婷（上址285 號12樓）、劉明昇│                │                  │
│  │        │（上址285 號3 樓之2 ）、何維燕│                │                  │
│  │        │（上址285 號4 樓之2 ）、魏琳（│                │                  │
│  │        │上址279 號8 樓之2 ）、林憶薇（│                │                  │
│  │        │上址279 號3 樓之3 ）、王瑾如（│                │                  │
│  │        │上址279 號4 樓之3 ）、李永鈞（│                │                  │
│  │        │上址279 之1 號5 樓）、陳宗榮（│                │                  │
│  │        │上址279 之1 號8 樓）、麥瑞台（│                │                  │
│  │        │上址279 之2 號2 樓）、蔡昆松（│                │                  │
│  │        │上址285 號12樓之3 ）、林明潔（│                │                  │
│  │        │上址285 號13樓之2 ）、力昕建設│                │                  │
│  │        │公司（上址289 號10之3 、279 之│                │                  │
│  │        │1 號6 樓、285 號10樓之5 、11樓│                │                  │
│  │        │之5 、12樓之5 共五戶）等永佳樂│                │                  │
│  │        │有線電視裝機退費各1500元（合計│                │                  │
│  │        │共4 萬2000元）等款項，未給付上│                │                  │
│  │        │開住戶，挪供己用，侵占入己。  │                │                  │
├─┼────┼───────────────┼────────┼─────────┤
│03│97.08.25│陳奕英向亞昕101 公寓大廈管理委│陳奕英犯業務侵占│(1)原聲請簡易判決處│
│  │        │員會，請領應付廠商「永大機電工│罪，處有期徒刑七│  刑書附表一編號10│
│  │        │業股份有限公司」97年7 月份電梯│月。            │  所示部分。      │
│  │        │保養服務費2 萬1200元後未付款，│                │(2)請款單日期為97.0│
│  │        │挪供己用，侵占入己。          │                │  8.02，領款日期則│
│  │        │                              │                │  為97.08.25。    │
├─┼────┼───────────────┼────────┼─────────┤
│04│97.08.25│陳奕英向亞昕101 公寓大廈管理委│陳奕英犯業務侵占│(1)原聲請簡易判決處│
│  │        │員會，請領應退亞昕101 社區A2-5│罪，處有期徒刑八│  刑書附表一編號12│
│  │        │F （即臺北縣林口鄉○○○路1 段│月。請款單上偽造│  所示其中一部。  │
│  │        │289 號5 樓之1 ）住戶「集品空間│之「盧集品」簽名│(2)請款單日期、領款│
│  │        │創作有限公司」之裝潢保證金5 萬│一枚沒收。      │  日期均為97.08.25│
│  │        │元後，未退還住戶，挪供己用，侵│                │  。              │
│  │        │占入己，同時並於請款單上領款人│                │                  │
│  │        │簽收欄內偽造「盧集品」之簽名1 │                │                  │
│  │        │枚，以示該住戶已收領該退還之保│                │                  │
│  │        │證金之意。                    │                │                  │
├─┼────┼───────────────┼────────┼─────────┤
│05│97.09.01│陳奕英向亞昕101 公寓大廈管理委│陳奕英犯業務侵占│(1)原聲請簡易判決處│
│  │        │員會，同時請領應退亞昕101 社區│罪，處有期徒刑九│  刑書附表一編號12│
│  │        │A2-10F（即臺北縣林口鄉○○○路│月。請款單二張上│  所示其中一部。  │
│  │        │1 段289 號10樓之1 ）、A3-9F （│偽造之「四六八空│(2)二張請款單日期、│
│  │        │即臺北縣林口鄉○○○路1 段289 │間設計公司」、「│  領款日期均為97.0│
│  │        │號9 樓之2 ）住戶「468 空間設計│陳佳淵」印文共各│  9.01。          │
│  │        │股份有限公司」之裝潢保證金各5 │二枚均沒收。    │                  │
│  │        │萬元（共10萬元）後，未退還住戶│                │                  │
│  │        │，挪供己用，侵占入己，同時並於│                │                  │
│  │        │各該請款單（共2 張）上領款人簽│                │                  │
│  │        │收欄內偽造「四六八空間設計公司│                │                  │
│  │        │」、「陳佳淵」等印文各1 枚（共│                │                  │
│  │        │各2 枚），以示該住戶已收領該退│                │                  │
│  │        │還之保證金之意。              │                │                  │
├─┼────┼───────────────┼────────┼─────────┤
│06│97.10.27│陳奕英向亞昕101 公寓大廈管理委│陳奕英犯業務侵占│(1)原聲請簡易判決處│
│  │        │員會，同時請領應退亞昕101 社區│罪，處有期徒刑九│  刑書附表一編號12│
│  │        │C6-4F （即臺北縣林口鄉○○○路│月。請款單二張上│  所示其中一部。  │
│  │        │1 段285 號4 樓之5 ）、B5-3F （│偽造之「曹靜茹」│(2)二張請款單日期均│
│  │        │即臺北縣林口鄉○○○路1 段287 │印文共二枚沒收。│  為97.10.23，領款│
│  │        │號3 樓之6 ）住戶「四六八空間設│                │  日期則均為97.10.│
│  │        │計股份有限公司」之裝潢保證金各│                │  27。            │
│  │        │5 萬元（共10萬元）後，未退還住│                │                  │
│  │        │戶，挪供己用，侵占入己，同時並│                │                  │
│  │        │於請款單（共二張）上領款人簽收│                │                  │
│  │        │欄內偽造「曹靜茹」之印文各1 枚│                │                  │
│  │        │（共2 枚），以示該住戶已收領該│                │                  │
│  │        │退還之保證金之意。            │                │                  │
├─┼────┼───────────────┼────────┼─────────┤
│07│97.10 月│陳奕英收取亞昕101 社區住戶「立│陳奕英犯業務侵占│(1)原聲請簡易判決處│
│  │底某日  │禾室內設計」繳付A1-13 、B6-13 │罪，處有期徒刑八│  刑書附表一編號1 │
│  │        │二戶之裝潢保證金現金5 萬元、5 │月。            │  所示部分。      │
│  │        │萬元支票1 紙、清潔費3000元等款│                │                  │
│  │        │項（合計10萬3000元），未入帳挪│                │                  │
│  │        │供己用，侵占入己。            │                │                  │
├─┼────┼───────────────┼────────┼─────────┤
│08│97.10 月│陳奕英保管應付亞昕101 社區住戶│陳奕英犯業務侵占│(1)原聲請簡易判決處│
│  │底某日  │魏琳（上址279 號8 樓之2 ）、蔡│罪，處有期徒刑六│  刑書附表一編號8 │
│  │        │佳真（上址279 號11樓之2 ）、陳│月。            │  所示部分。      │
│  │        │宗榮（上址279 之1 號8 樓）、劉│                │                  │
│  │        │基祥（上址279 號13樓之5 ）等外│                │                  │
│  │        │牆出租廣告補助金各1500元、1500│                │                  │
│  │        │元、1500元、4500元（合計9000元│                │                  │
│  │        │）等款項，未給付上開住戶，挪供│                │                  │
│  │        │己用，侵占入己。              │                │                  │
├─┼────┼───────────────┼────────┼─────────┤
│09│97.11.04│陳奕英向亞昕101 公寓大廈管理委│陳奕英犯業務侵占│(1)原聲請簡易判決處│
│  │        │員會，接續請領應付廠商「元順玻│罪，處有期徒刑七│  刑書附表一編號11│
│  │        │璃工程行」玻璃費用2 萬元、「元│月。            │  所示部分。      │
│  │        │群建材工業股份有限公司」車道捲│                │(2)此二筆應付廠商費│
│  │        │門發射器費用4 千元，合計2 萬4 │                │  用，接續於97.11.│
│  │        │千元後未付款，挪供己用，侵占入│                │  01、97.11.04，自│
│  │        │己。                          │                │  97年11月份零用金│
│  │        │                              │                │  請領。          │
├─┼────┼───────────────┼────────┼─────────┤
│10│97.11 月│陳奕英收取亞昕101 社區住戶陳品│陳奕英犯業務侵占│(1)原聲請簡易判決處│
│  │底某日  │樺（上址279 之1 號8 樓之1 ）、│罪，處有期徒刑八│  刑書附表一編號2 │
│  │        │張雅玲（上址279 號7 樓之1 ）各│月。            │  、3 、5 及編號6 │
│  │        │繳付之裝潢保證金5 萬元、清潔費│                │  部分所示部分。  │
│  │        │3000元等款項（合計5 萬1500元）│                │(2)不含原聲請簡易判│
│  │        │、張玉娟（上址279 號8 樓）繳付│                │  決處刑書附表一編│
│  │        │之97.10管理費2323元、陳自強（ │                │  號6 所示部分中侵│
│  │        │上址285 號3 樓之6 ）繳付之97.1│                │  占住戶邱玲君繳付│
│  │        │0-11管理費2368元、李瀚鳴（上址│                │  之機車清潔費700 │
│  │        │285 號8 樓之2 ）、許婉真（上址│                │  元、廖淑惠繳付之│
│  │        │287 號4 樓之1）、劉佩怡（上址 │                │  機車清潔費200 元│
│  │        │279 號12樓之6）、陳錦滿（上址 │                │  、吳俊益（黃慧芝│
│  │        │289 號4 樓之6）、楊儀文（上址 │                │  ）繳付之97.10 管│
│  │        │289 號7 樓）、吳素綾（上址289 │                │  理費1092元等部分│
│  │        │號13樓之1 ）、徐士淇（上址279 │                │  ，此部分住戶邱玲│
│  │        │號13樓之1 ）、林谷穎（上址279 │                │  君、廖淑惠上開繳│
│  │        │號13樓之7 ）、陳秋萍（上址279 │                │  付款項，卷內無單│
│  │        │號6 樓之1 ）、林佳佑（上址289 │                │  據憑證可證，住戶│
│  │        │號4 樓之3 ）等繳付之97.11 機車│                │  吳俊益部分則其收│
│  │        │清潔費各200 元、康倩宜（上址  │                │  據載有「已入97. │
│  │        │279 號9 樓之1 ）繳付之97.10-11│                │  10帳中，此單為補│
│  │        │機車清潔費400 元、王琬瑜（上址│                │  開收據」等字句，│
│  │        │287 號11樓之2 ）繳付之97.11 機│                │  故均不能證明陳奕│
│  │        │車清潔費（二機車位）400 元、林│                │  英有侵占此部分款│
│  │        │玥珍（上址279 之19號10樓之1 ）│                │  項，附此敘明。  │
│  │        │、李輝森（上址285 號6 樓之2 ）│                │                  │
│  │        │各繳付之97.11 機車清潔費（共用│                │                  │
│  │        │一機車位）100 元、吳新泰（上址│                │                  │
│  │        │279 號13樓之3 ）、陳秀蘭（上址│                │                  │
│  │        │289 號3 樓之3 ）各繳付之97.11-│                │                  │
│  │        │12機車清潔費 400 元、吳俐真（ │                │                  │
│  │        │上址285 號14樓之5） 繳付之租用│                │                  │
│  │        │車位費用500 元、洪宏俊（上址28│                │                  │
│  │        │7 號5 樓之6 ）繳付之購置感應卡│                │                  │
│  │        │費用200 元、林楷（上址287 號6 │                │                  │
│  │        │樓之1 ）繳付之廣告費500 元、國│                │                  │
│  │        │盛環保公司給付之社區回饋金6000│                │                  │
│  │        │元等款項，共計11萬8691元，未入│                │                  │
│  │        │帳挪供己用，侵占入己。        │                │                  │
├─┼────┼───────────────┼────────┼─────────┤
│11│97.12.03│陳奕英向亞昕101 公寓大廈管理委│陳奕英犯業務侵占│(1)原聲請簡易判決處│
│  │        │員會，請領應退亞昕101 社區D3-6│罪，處有期徒刑七│  刑書附表一編號12│
│  │        │F （即臺北縣林口鄉○○○路1 段│月。            │  所示其中一部。  │
│  │        │279 號6 樓之2 ）住戶余繼成之裝│                │(2)請款單日期為97. │
│  │        │潢保證金5 萬元後，未退還住戶，│                │  12.01，領款日期 │
│  │        │挪供己用，侵占入己。          │                │  則為97.12.03。  │
├─┼────┼───────────────┼────────┼─────────┤
│12│97.12.15│陳奕英收取亞昕101 社區住戶陳錦│陳奕英犯業務侵占│(1)原聲請簡易判決處│
│  │前該月某│蘭（上址287 號12樓之2 ）繳付之│罪，處有期徒刑七│  刑書附表一編號4 │
│  │日      │購置感應卡費用100 元、黃淑真（│月。            │  、編號6 部分等所│
│  │        │上址287 號4 樓之3 ）繳付之97. │                │  示部分。        │
│  │        │11-12 機車清潔費400 元、陳麗華│                │                  │
│  │        │（上址279 之1 號5 樓之1 ）繳付│                │                  │
│  │        │之97.10-11機車清潔費400 元、李│                │                  │
│  │        │瀚鳴（上址285 號8 樓之2 ）繳付│                │                  │
│  │        │之97 .11機車清潔費200 元、廖淑│                │                  │
│  │        │惠（上址287 號10樓之3 ）、徐士│                │                  │
│  │        │淇（上址279 號13樓之1 ）、陳秋│                │                  │
│  │        │萍（上址279 號6 樓之1 ）、楊儀│                │                  │
│  │        │文（上址289 號7 樓）各繳付之97│                │                  │
│  │        │.12 機車清潔費200 元、陳哲弘、│                │                  │
│  │        │王婉瑜（上址287 號11樓之2 ）繳│                │                  │
│  │        │付之97.12 機車清潔費共400 元、│                │                  │
│  │        │劉惠貞（上址279 號12樓之6 ）繳│                │                  │
│  │        │付之遙控器押金500 元、陳俊淵（│                │                  │
│  │        │上址279 號3 樓之2 ）繳付之裝潢│                │                  │
│  │        │保證金5 萬元等款項（合計5 萬28│                │                  │
│  │        │00元），未入帳挪供己用，侵占入│                │                  │
│  │        │己。                          │                │                  │
└─┴────┴───────────────┴────────┴─────────┘
附表二：
┌─┬────┬───────────────┬────────┬─────────┐
│編│犯罪時間│犯       罪       事       實 │ 所  犯  罪  名 │備              註│
│號│        │                              │ 及  宣  告  刑 │                  │
├─┼────┼───────────────┼────────┼─────────┤
│01│97.10.11│陳奕英明知前已於97.08.25向亞昕│陳奕英犯偽造私文│(1)原聲請簡易判決處│
│  │        │101 公寓大廈管理委員會，請領應│書罪，處有期徒刑│  刑書附表一編號12│
│  │        │退亞昕101 社區A2-5F （即臺北縣│八月。請款單上偽│  所示其中一部。  │
│  │        │林口鄉○○○路○ 段289 號5 樓之│造之「集品盧」簽│                  │
│  │        │1 ）住戶「集品空間創作有限公司│名一枚沒收。    │                  │
│  │        │」之裝潢保證金5 萬元後，侵占挪│                │                  │
│  │        │供己用（見附表一編號4 所示部分│                │                  │
│  │        │），詎又重複填寫請款單，向亞昕│                │                  │
│  │        │101 公寓大廈管理委員會詐騙請領│                │                  │
│  │        │上開同一款項，使該管理委員會主│                │                  │
│  │        │任委員江林信、監察委員吳雅琴、│                │                  │
│  │        │財務委員傅淑芬等陷於錯誤，因而│                │                  │
│  │        │核章同意總幹事陳奕英於97.10.14│                │                  │
│  │        │自該管委會於遠東國際銀行林口分│                │                  │
│  │        │行存款帳戶，再重複提領該款5 萬│                │                  │
│  │        │元，同時並於該請款單上領款人簽│                │                  │
│  │        │收欄內偽造「集品盧」之簽名1 枚│                │                  │
│  │        │，以示該住戶已收領該重複請領退│                │                  │
│  │        │還之保證金之意，然陳奕英得款後│                │                  │
│  │        │即供己花費殆盡。              │                │                  │
├─┼────┼───────────────┼────────┼─────────┤
│02│97.10.23│陳奕英明知前已於97.09.01向亞昕│陳奕英犯偽造私文│(1)原聲請簡易判決處│
│  │        │101 公寓大廈管理委員會，請領應│書罪，處有期徒刑│  刑書附表一編號12│
│  │        │退亞昕101 社區A2-10F（即臺北縣│八月。請款單上偽│  所示其中一部。  │
│  │        │林口鄉○○○路○ 段289 號10樓之│造之「曹靜茹」簽│                  │
│  │        │1 ）住戶「468 空間設計股份有限│名一枚沒收。    │                  │
│  │        │公司」之裝潢保證金5 萬元後，侵│                │                  │
│  │        │占挪供己用（見附表一編號5 所示│                │                  │
│  │        │部分），詎又重複填寫請款單，向│                │                  │
│  │        │亞昕101 公寓大廈管理委員會詐騙│                │                  │
│  │        │請領上開同一款項，使該管理委員│                │                  │
│  │        │會主任委員江林信、監察委員吳雅│                │                  │
│  │        │琴、財務委員傅淑芬等陷於錯誤，│                │                  │
│  │        │因而核章同意總幹事陳奕英於97. │                │                  │
│  │        │10.27 自該管委會於遠東國際銀行│                │                  │
│  │        │林口分行存款帳戶，再重複提領該│                │                  │
│  │        │款5 萬元，同時並於該請款單上領│                │                  │
│  │        │款人簽收欄內偽造「曹靜茹」之簽│                │                  │
│  │        │名1 枚，以示該住戶已收領該重複│                │                  │
│  │        │請領退還之保證金之意，然陳奕英│                │                  │
│  │        │得款後即供己花費殆盡。        │                │                  │
├─┼────┼───────────────┼────────┼─────────┤
│03│97.11.10│陳奕英明知前已於97.09.01、97. │陳奕英犯詐欺取財│(1)原聲請簡易判決處│
│  │        │10.27 向亞昕101 公寓大廈管理委│罪，處有期徒刑九│  刑書附表一編號12│
│  │        │員會，請領應退亞昕101 社區A2-1│月。            │  所示其中一部。  │
│  │        │0F（即臺北縣林口鄉○○○路1 段│                │                  │
│  │        │289 號10樓之1 ）、C6-4F （上址│                │                  │
│  │        │285 號4 樓之5 ）、B5-3F （上址│                │                  │
│  │        │287 號3 樓之6 ）住戶「468 空間│                │                  │
│  │        │設計股份有限公司」之裝潢保證金│                │                  │
│  │        │各5 萬元（合計15萬元）後，侵占│                │                  │
│  │        │挪供己用（見附表一編號5 、6 所│                │                  │
│  │        │示部分），詎又重複填寫請款單三│                │                  │
│  │        │張，向亞昕101 公寓大廈管理委員│                │                  │
│  │        │會詐騙請領上開三筆同一款項，使│                │                  │
│  │        │該管理委員會主任委員江林信、監│                │                  │
│  │        │察委員吳雅琴、財務委員傅淑芬等│                │                  │
│  │        │陷於錯誤，因而核章同意總幹事陳│                │                  │
│  │        │奕英於97 .11.10 自該管委會於遠│                │                  │
│  │        │東國際銀行林口分行存款帳戶，再│                │                  │
│  │        │重複提領該三筆款項共15萬元，陳│                │                  │
│  │        │奕英得款後即供己花費殆盡。    │                │                  │
├─┼────┼───────────────┼────────┼─────────┤
│04│97.11.20│陳奕英明知前已於97.06.17向亞昕│陳奕英犯詐欺取財│(1)原聲請簡易判決處│
│  │        │101 公寓大廈管理委員會，請領應│罪，處有期徒刑七│  刑書附表一編號12│
│  │        │退亞昕101 社區C6-10F（即臺北縣│月。            │  所示其中一部。  │
│  │        │林口鄉○○○路○ 段285 號10樓之│                │                  │
│  │        │5 ）住戶朱美枝之裝潢保證金5 萬│                │                  │
│  │        │元後，侵占挪供己用（見附表一編│                │                  │
│  │        │號1所 示部分），詎又重複填寫請│                │                  │
│  │        │款單，向亞昕101 公寓大廈管理委│                │                  │
│  │        │員會詐騙請領上開同一款項，使該│                │                  │
│  │        │管理委員會主任委員江林信、監察│                │                  │
│  │        │委員吳雅琴、財務委員傅淑芬等陷│                │                  │
│  │        │於錯誤，因而核章同意總幹事陳奕│                │                  │
│  │        │英於97.12.03自該管委會於遠東國│                │                  │
│  │        │際銀行林口分行存款帳戶，再重複│                │                  │
│  │        │提領該款5 萬元，陳奕英得款後即│                │                  │
│  │        │供己花費殆盡。                │                │                  │
└─┴────┴───────────────┴────────┴─────────┘
附表三：
┌─┬───────────────┬─────────┐
│編│ 被   訴   犯    罪   事   實 │備              註│
│號│                              │                  │
├─┼───────────────┼─────────┤
│01│被告陳奕英於97年12月間，將其保│(1)原聲請簡易判決處│
│  │管之亞昕101 社區97年12月份零用│  刑書附表一編號9 │
│  │金其中7637元未入帳，挪供己用，│  所示部分。      │
│  │侵占入己，因認被告陳奕英此部分│                  │
│  │亦涉犯有刑法第336 條第2 項之業│                  │
│  │務侵占罪嫌。                  │                  │
└─┴───────────────┴─────────┘